【裁判字號】    97,抗,48
【裁判日期】    970125
【裁判案由】    聲請減刑及定應執行刑
【裁判全文】
臺灣高等法院高雄分院刑事裁定            97年度抗字第48號
抗  告  人  臺灣高雄地方法院檢察署檢察官
受  刑  人  甲○○
上列抗告人因聲請定應執行刑案件，不服臺灣高雄地方法院中華
民國96年12月22日裁定（96年度聲減字第8746號），提起抗告，
本院裁定如下：
    主  文
原裁定撤銷。
聲請駁回。
    理  由
一、本件抗告意旨略以：依刑法第48條應更定其刑者，或依刑法
    第53條及第54條應依刑法第51條第5 款至第7 款之規定，定
    其應執行之刑者，由該案犯罪事實最後判決之法院之檢察官
    ，聲請該法院裁定之。刑事訴訟法第477 條第1 項定有明文
    。又定應執行刑之裁定與確定科刑判決有同一效力，如裁定
    本身違法者，得於裁定確定後，提起非常上訴，謀求救濟。
    依刑法第53條所定數罪併罰有二裁判以上，應依同法第51條
    第5 款至第7 款定其應執行之刑者，應由該案犯罪事實最後
    判決之法院之檢察官聲請該法院裁定之，刑事訴訟法第477
    條第1 項定有明文。（最高法院79年台非字第116 號判決參
    照）。查本件聲請定應執行刑之案件其最後判決法院係臺灣
    高等法院高雄分院（80年度上訴字第1874號，81年2 月2 日
    ），而非臺灣高雄地方法院（80年度訴字第2452號，81年1
    月20日），是原審法院無轄權，應由貴院管轄等語。
二、原裁定意旨: 受刑人甲○○因殺人未遂等肆罪，分別處如附
    表編號1 至3 所示之刑及如附表編號4 所示視為減刑後所處
    之刑，應執行有期徒刑20年，褫奪公權10年。
三、依刑法第53條及第54條應依刑法第51條第5 款至第7 款之規
    定，定其應執行之刑者，由該案犯罪事實最後判決之法院之
    檢察官，聲請該法院裁定之。刑事訴訟法第477 條第1 項定
    有明文。經查：本件受刑人甲○○於77年10月27日犯殺人未
    遂罪，經本院於80年9 月12日以80年度上訴字第1225號判處
    有期徒刑6 年，褫奪公權4 年，並於80年10月11日確定（附
    表編號3） 。另於80年5 月14日因犯販賣毒品海洛因及幫助
    販賣化學合成麻醉藥品罪，經臺灣高雄地方法院於80年9 月
    11日以80年度訴字第1502號、少訴字第58號就販賣海洛因罪
    ，判處有期徒刑14年，褫奪公權10年；另就幫助販賣化學合
    成麻醉藥品罪判處有期徒刑8 年，應執行有期徒刑20年，褫
    奪公權10年，並經本院於80年12月24日以80年度上訴字第18
    74號判決上訴駁回，而於81年2 月2 日確定在案（附表編號
    1 、2） 。又於79年9 月9 日犯加重竊盜罪，經臺灣高雄地
    方法院於80年10月29日以80年度訴字第2452號判處有期徒刑
    1 年，減為有期徒刑6 月（依80年罪犯減刑條例減刑條例）
    ，並於81年1 月20日確定（另依96年罪犯減刑條例第2 條第
    2 項視為減刑，附表編號4） ，有上開判決書4 份在卷可按
    。足見上開4 罪應以本院於80年12月24日以80年度上訴字第
    1874號對被告販賣毒品海洛因罪及幫助販賣化學合成麻醉藥
    品罪分別判處有期徒刑14年，褫奪公權10年及有期徒刑8 年
    ，應執行有期徒刑20年，褫奪公權10年，並於81年2 月2 日
    確定之判決（附表編號1 、2） ，為最後事實審之法院，殆
    無疑異。原裁定以原審法院80年度訴字第2452號判決為最後
    事實審之法院，依原審檢察官之聲請而定應執行刑，即有未
    合。抗告意旨指摘原裁定不當，為有理由，自應由本院將原
    裁定予以撤銷並駁回檢察官之聲請。
四、據上論結，應由依刑事訴訟法第413 條，裁定如主文。
中    華    民    國    97    年    1     月    25    日
                  刑事第八庭    審判長法  官   翁慶珍
                                      法  官   范惠瑩
                                      法  官   李政庭
以上正本證明與原本無異。
不得再抗告。
中    華    民    國    97    年    1     月    25    日
                                      書記官   吳福連


司法院資訊處製作；財團法人民間司法改革基金會備份。
